【裁判字號】    99,易,401
【裁判日期】    991012
【裁判案由】    家庭暴力罪之傷害
【裁判全文】
臺灣臺北地方法院刑事判決               99年度易字第401號
公  訴  人  臺灣臺北地方法院檢察署檢察官
被      告  甲○○○  46歲.
上列被告因家庭暴力罪之傷害案件，經檢察官提起公訴（98年度
偵字第23754號），本院判決如下：
    主  文
甲○○○被訴傷害部分公訴不受理。
    理  由
一、公訴意旨略以：丙○○、乙○○與甲○○○（原名管娟娟，
    已歸化日本國）係兄妹，3人具有家庭暴力防治法第3條第4
    款所定之家庭成員關係。甲○○○與丙○○於民國98年8 月
    29日下午2時30分，在臺北市○○區○道路28巷4號1 樓前，
    因照護雙親一事生口角爭執，竟各基於傷害之犯意，甲○○○以徒手抓扯丙○○，致丙○○受有頸肩部、胸腹部、背臀
    部、四肢部多處抓痕、破皮等傷害，丙○○則以徒手毆打、
    腳踢甲○○○，致甲○○○受有頭皮血腫併頭部外傷、左肩
    挫傷、胸部挫傷、背臀部多處挫傷合併瘀青腫脹、四肢部多
    處挫傷合併瘀青紅腫、左腹挫傷合併血尿等傷害。嗣於同
    日下午3 時30分，乙○○在上址客廳內欲取物品時，甲○○○為阻止乙○○，竟基於傷害之犯意，徒手抓扯乙○○，致
    乙○○受有右手肘擦傷2乘2.6公分、上背擦傷5乘0.4公分、
    4乘0.4公分之傷害。案經丙○○、乙○○、甲○○○訴由臺
    北市政府警察局信義分局報告偵辦，因認被告丙○○、甲○○○均係涉犯刑法第277條第1項之傷害罪嫌等語。
二、按告訴乃論之罪，告訴人於第一審辯論終結前，得撤回告訴
    ，又其告訴經撤回者，法院應諭知不受理之判決，並得不經
    言詞辯論為之；刑事訴訟法第238條第1項、第303條第3款、
    第307條分別定有明文。
三、本件被告甲○○○經丙○○、乙○○提出告訴，由檢察官偵
    查後提起公訴，認被告甲○○○係犯刑法第277條第1項之傷
    害罪，依同法第287 條須告訴乃論。茲因告訴人丙○○、乙○○業已於99年3月1日當庭具狀撤回告訴，有刑事撤回告訴
    狀2 紙在卷可憑（見本院卷(一)第21、22頁）。依上開說明，
    本件被告甲○○○被訴傷害部分，爰不經言詞辯論，逕為不
    受理之判決。至同案被告丙○○被訴傷害甲○○○部分，因
    同案被告丙○○經傳喚未到、拘提無著，由本院另行審結，
    併予敘明。
據上論斷，應依刑事訴訟法第303條第3 款、第307條，判決如主
文。
中    華    民    國    99    年    10    月    12    日
                  刑事第十六庭  法  官  陳蒨儀
上正本證明與原本無異。
如不服本判決應於收受送達後10日內向本院提出上訴書狀，並應
敘述具體理由；其未敘述上訴理由者，應於上訴期間屆滿後20日
內向本院補提理由書（均須按他造當事人之人數附繕本）「切勿
逕送上級法院」。告訴人或被害人如對於本判決不服者，應具備
理由請求檢察官上訴，其上訴期間之計算係以檢察官收受判決正
本之日期為準。
                                書記官  呂慧娟
中    華    民    國    99    年    10    月    12    日

司法院資訊處製作；財團法人民間司法改革基金會備份。
